【裁判字號】    91,易,807
【裁判日期】    920827
【裁判案由】    偽造文書
【裁判全文】
臺灣士林地方法院刑事判決                          九十一年度易字第八七號
    公  訴  人  臺灣士林地方法院檢察署檢察官
    被      告  甲○○○
    選任辯護人  陸正康律師
右列被告因偽造文書案件，經檢察官提起公訴（九十一年度偵字第三八０一號），本
院判決如左：
    主  文
甲○○○明知為不實之事項，而使公務員登載於職務上所掌之公文書，足以生損害於
公眾，處拘役伍拾日，如易科罰金，以參佰元折算壹日。
    事  實
一、甲○○○明知其所有之台北市○○區○○街八二巷三六號一樓建物（應有部分二
    分之一）及其坐落台北市士林區○○○段洲尾頭小段一九地號土地（重測後為台
    北市○○區○○段三小段二０八地號，應有部分四分之一）之所有權狀各一張（
    以下簡稱美崙街房地權狀），係其於民國八十二年至八十四年間之某日，交予來
    到美國之郭小慧攜回台灣由三哥郭英茂保管，嗣郭英茂於八十四年底過世後，該
    所有權狀已轉交丁○○保管等情，該所有權狀並未遺失，竟於八十七年一月間，
    委由不知詳情之曾青松代辦權狀遺失補發手續。曾青松遂於八十七年二月九日另
    找不知詳情之代書至台北市士林地政事務所，填寫內容為權狀遺失之不實切結書
    ，申請補發土地、建物所有權狀，使該地政事務所不知情之公務員陷於錯誤，將
    權狀滅失補發之不實事項，登載於台北市士林地政事務所八十七年二月二十一日
    北市士地一字第八七六０二二七０００號公告上，足以生損害於該地政資料管理
    之正確性。
二、案經丁○○訴由台灣士林地方法院檢察署檢察官偵查並提起公訴。
    理  由
一、訊據被告甲○○○固承認於前揭時間以遺失為由，託曾青松向台北市士林地政事
    務所申請補發前揭土地及建物所有權狀，惟矢口否認有使公務員登載不實事項於
    公文書罪之犯行，辯稱：該美崙街房地的一半是伊出錢向郭英賢買的，是在六十
    三年買的，買的金額約新台幣（下同）十萬元左右，當時房子另一半登記在告訴
    人丁○○名下，伊向郭英賢買的時候，當時是伊母郭梨辦理的，八十四年的時候
    告訴人丁○○帶郭小慧、郭小燕二人到伊那裡，郭小慧與郭小燕他們二人是到美
    國玩，找伊說她們要回家，伊請她們吃飯，她們說要帶所有權狀回家，伊問郭梨
    是否可以帶回去，郭梨說可以，權狀是要帶回臺灣給郭英茂，她們口頭說是因為
    臺灣有些事情要辦理，如房子要整修，所以需要把權狀帶回去，至於後來權狀在
    何人那邊，伊並不清楚，因為權狀帶回台灣之後，在八十四年十一月郭英茂過世
    ，告訴人丁○○及伊母郭梨回臺灣，回美國之後，伊問郭梨是否有將權狀帶回來
    ，郭梨說忘記這個事情，後來八十五年六月間伊在家裡當著郭梨的面問告訴人丁○○關於權狀的事情，告訴人丁○○說不在她那裡，她沒有拿，後來伊打電話到
    郭英茂的家裡問，好像是郭小燕告訴伊說她不知道有這個權狀，郭小燕的回答好
    像是說她記不清楚的樣子，後來伊又打電話給乙○○，乙○○說她沒有拿，她不
    知道，後來郭梨自己也有打電話問告訴人丁○○，確認她是否有拿，而告訴人丁○○也說她沒有拿，後來又過了一陣子，是郭梨提醒伊說可以去補辦壹張權狀，
    當時伊要申請新的所有權狀的時候，有告訴伊兒子張有偉與媳婦王玉英要去補辦
    權狀，但不知道如何辦理，後來王玉英說她的家裡大姊夫可能懂這些事情，後來
    王玉英就帶伊去辦事處委託，但伊沒有見過曾青松這個人，伊八十二年也沒有收
    到乙○○寄的錢，所以對寄錢的事情不清楚，郭英茂沒有跟伊講買賣房子的事，
    他們也沒有跟伊商量，伊都不清楚，伊在一九九三年在美國有買房子，但伊銀行
    戶頭在一九九一年到一九九三年時都沒有收到從臺灣寄來新台幣約壹佰萬元左右
    的錢，他們錢都寄到別的戶頭，所以伊不清楚，他們沒有寄到伊的戶頭，又伊母
    郭梨火葬那天伊沒有講話，至於張有偉有沒有說這個事情，因為伊頭暈暈的，沒
    有印象，伊確實不知道權狀在丁○○處的事，他們是串通作偽證，又權狀是伊的
    東西，伊為何要犯這個法律，伊跑來跑去就是為了求得清白等語。經查：（一）
    台北市○○區○○街八二巷三六號一樓建物及其坐落之台北市士林區○○○段洲
    尾頭小段一九地號土地（重測後為台北市○○區○○段三小段二０八地號）係登
    記為被告所有（建物應有部分二分之一，土地應有部分四分之一）；被告於八十
    七年一月十七日以所有權狀遺失為由，授權曾青松辦理所有權狀補發，曾青松授
    權張永志於八十七年二月九日向台北市士林地政事務所申請補給上開房地之所有
    權狀，並由曾青松代理出具切結書，切結「本人所有上開土地、建物所有權狀不
    慎於中華民國八十七年二月五日遺失屬實」等語，經該地政事務所之公務員將該
    權狀滅失補發之不實事項，登載於台北市士林地政事務所八十七年二月二十一日
    北市士地一字第八七六０二二七０００號公告上等情，業據證人曾青松於偵查中
    陳述在卷，並有台北市士林地政事務所九十一年十月九日北市士第一字第０九一
    三一六九九二００號函文及其附件（權狀補發申請書、切結書、公告、授權書、
    申辦權狀遺失補發之作業流程及登記簿謄本等）在卷可稽。（二）查台北市○○
    區○○街八二巷三六號一樓建物（應有部分二分之一）及其坐落之台北市士林區
    ○○○段洲尾頭小段一九地號土地（重測後為台北市○○區○○段三小段二０八
    地號，應有部分四分之一）登記為被告所有而於六十三年九月三日發狀之所有權
    狀各乙份並未滅失，係由丁○○持有中等情，業據證人丁○○到庭證述在卷，並
    有該所有權狀影本二份在卷可稽。（三）上開美崙街房地權狀據證人丁○○證稱
    係由郭小慧於八十二年自被告美國住處取回台灣，交予郭英茂保管等語，證人丙○亦到庭證稱「我知道，是在一九九四年我從美國回來，我替我女兒坐月子，在
    一九九五年，我住在台北，因為郭英茂身體不好，我去看他，郭英茂告訴我說被
    告權狀在她那邊都不拿回來，郭英茂叫郭小慧去美國拿回來，被告還與郭英茂吵
    架，郭英茂說權狀已經拿回來，放在家裡的保險櫃，郭英茂有指給我看，郭英茂
    有說是在八十二年叫郭小慧去拿的」等語，又證人郭小慧於九十一年三月二十九
    日偵訊中亦陳稱係於八十二年間由伊去美國將權狀拿回，是伊父（郭英茂）叫伊
    去向郭修靜拿美崙街八十二巷三十六號一樓的權狀，拿一包資料，是郭修靜交給
    伊，她知道拿回來會交給伊父（郭英茂）等語，至於被告供稱該權狀係於八十四
    年間由郭小慧自美國取回，交與郭英茂保管等語，對於該權狀由郭小慧攜回台灣
    之時間與前揭證人說法雖有不同，但可確認該權狀至少在八十四年已經送回台灣
    交由郭英茂保管，此亦為被告所承認。又郭英茂於八十四年底去世後，該被告名
    下之美崙街房地權狀係由被告之母郭梨至郭英茂家中向郭陳惠秀拿取，並當場交
    給丁○○，當時乙○○亦在場等情，業據證人丁○○、乙○○到庭證述在卷，又
    證人郭陳惠秀於九十一年三月二十九日偵訊中亦陳稱郭英茂過世後，郭梨及丁○○將權狀拿走等語，而證人郭英賢於九十一年五月二十四日偵訊時陳稱伊後來打
    電話問郭陳惠秀，才知權狀放在郭英茂處，母親郭梨及丁○○去保險櫃拿權狀等
    語，足認該權狀於八十四年郭英茂過世後確已由郭梨從郭英茂處取出並交予丁○○。是以，被告雖辯稱伊在郭梨回美國時曾問郭梨有無攜回其美崙街房地權狀，
    郭梨說忘記這件事，伊也有問丁○○，丁○○說沒有拿等語，顯然與前揭事實不
    符，實難採信。至於證人即被告之兒媳婦王玉英到庭證稱「在八十六年底的時候
    郭梨問被告，權狀在何處？被告說權狀不是在『阿良』處，『阿良』就是指郭英
    茂」等語，按郭梨既於八十四年將權狀交予丁○○，豈會又問被告該權狀何在，
    證人王玉英所證與事實不符，自不可採。（四）被告甲○○○於八十四年之後八
    十七年之前業已知悉該美崙街房地權狀在丁○○處，有證人丁○○到庭證稱「（
    被告是否知道從八十四年權狀就在你那邊？）被告知道，因為我回美國之後，在
    很短的時間，約有二個月左右，我與我媽媽（郭梨）在被告家裡，我媽媽在被告
    家裡，當時是何人先提起我不記得，就聊起這件事情，我告訴被告說權狀在我這
    邊，被告當時沒有向我要，之後我就把權狀給被告看，我記得權狀拿到美國去，
    被告有看過二次該權狀」等語可稽。又查，郭梨去世後，在八十九年六月十四日
    火葬當天，被告親友多人在丁○○家中，被告之子張有偉表示放在丁○○處該美
    崙街房地權狀業已作廢，而被告面對指責仍表示伊就是要這樣做等情，業據證人
    丁○○到庭證稱「（後來被告去申請補發的事情你是否知道？）不知道，事前不
    知道，是事後在八十九年六月二日下午四、五點，我媽媽去世的第二天我才知道
    ，因為被告說喪事由我辦理，她出一半，下午四、五點的時候我們在吃飯，要吃
    飯還在等，被告跟張有偉坐在我對面，而被告忽然說，在我那邊的權狀她已經作
    廢了，被告她們又去申請壹張，我說錢已經拿去了，房子已經賣了，為何還去申
    請壹張，當時我很吃驚，在場的人只有我們三人」、「（丙○與乙○○知道權狀
    被告又去申請壹張的事情？）後來我媽媽火葬，在八十九年六月十四日，在我家
    的時候，被告又講了一次，張有偉也有講，當時有很多人在場，我也在場，當時
    總共有十四個人在場，有戊○○、丙○、己○○、乙○○等人都在場」等語，證
    人丙○到庭證稱「（你媽媽火葬那天，是否聽到被告講美崙街權狀的事情？）有
    ，當天是六月十四日，吃過中午飯後，大家一起去丁○○家裡，在場人有十三、
    四個人左右，是坐成二排面對面，我是坐在張有偉對面，張有偉與被告坐隔壁，
    乙○○就坐在我旁邊，大家都是討論美崙街房子的事情，張有偉就以國台語說『
    我們放在你們那邊的所有權狀已經被我們作廢了，沒有用了』，並說在臺灣登報
    紙一個月沒有人異議，已經領出新的權狀，張有偉講完之後，又講一次，又說你
    們寄來的錢水單都在我們這裡，我就先講，我說被告怎麼可以做這樣的事情，但
    被告以台語說『對，我就是這樣』，我說我替媽媽悲哀，之後乙○○走到被告的
    前面說『你明明知道權狀是在丁○○那邊，你作壹張假的，我如果去法院，你會
    被抓去關』，被告說『好，我就報美國政府，讓媽媽的財產都讓政府充公』」等
    語，證人乙○○到庭證稱「（你媽媽火葬那天，你有沒有聽到被告有提到權狀事
    情？）八九年六月十四日在丁○○家裡有十多個人講房子的事情，我聽到張有偉
    說『那個權狀沒有效了，我們已經給它作廢了』張有偉還說報紙登了壹個多月，
    沒有人出來異議，已經補發新權狀了，我有說你明知道那個權狀在丁○○那邊為
    何還要去補發壹張新的」、「（你是向張有偉講？還是向被告講？）我是向被告
    講」、「（被告如何回答？）我向被告講這是偽造文書，而被告說『對，我就是
    這樣做』」等語，證人戊○○到庭證稱「（火葬當天你有沒有聽到有人提到美崙
    街權狀的事情？）有」、「（聽到什麼？）剛開始他們（所有的人）在爭執美崙
    街房子的事情，有二個重點，是房子如何分，要分給誰，郭英賢把我叫去廚房商
    量如何分這個房子，講了很久，細節我不太清楚，當天我太太也到廚房，郭英賢
    看到我太太來，就不講了，帶我到大門外，繼續商量這個問題，所謂商量是他告
    訴我他的意見，我沒有意見，因為房子不是我家裡事情，後來這個房子郭英賢認
    為要分柒份，兄弟姊妹七個人，大哥沒有，被告拿二份，其他一人一份，後來我
    們二人就進到屋內，郭英賢要我講房子分成柒份的事情，我也沒有講，因為這不
    是我的事情，是他們兄弟姊妹的事情，後來郭英賢就自己講，後來被告認為不公
    平，她說她太少，郭陳惠秀說她們這份不要，要給被告，我太太及丁○○都不同
    意這樣分，當時我不了解不同意的原因，我後來才知道這個房子不是郭梨的遺產
    （原因是我後來才知道），當時在場有講這個房子不是郭梨的遺產，後來有講到
    匯款及水單的問題，張有偉有講，水單有在他那邊，被告也說有在她那邊，張有
    偉對丁○○講，說你拿的權狀已經沒有用，已經作廢了，在臺灣已經登報作廢，
    已經申請新的，被告也說對，是這樣，後來又吵吵鬧鬧，丙○及乙○○有對被告
    講，說你們這樣作是不對的，是偽造文書，被告不承認是偽造文書，被告說我就
    是這樣作，被告還有說，要報告美國政府，讓美國政府把媽媽的遺產沒收」等語
    ，前揭證人就八十九年六月十四日發生之事，在隔離訊問與交互詰問之下，證述
    內容相互一致，應認其可信度甚高。至於被告辯稱當天伊沒有講話，沒有聽到張
    有偉講那些話云云，顯不可信。又被告所舉之證人己○○到庭雖證稱伊當天在丁○○家裡沒有聽到講美崙街權狀作廢的事情，但又稱因為伊當時坐在旁邊，他們
    坐在中間在吵，在吵什麼不知道等語，並表示「（你坐的地方離他們講話地方多
    遠？）沒有多遠，因為我也沒有專心聽他們吵架，他們常常這樣吵架。」、「（
    有無一直盯著他們講話的人是否知道這個人講一句話，那個人回一句話？）沒有
    ，因為那時候我很累」等語，按證人己○○既然沒有注意當天坐在中間的被告與
    丁○○等人在吵甚麼，其沒有聽到講美崙街權狀之事，亦不足為奇，自不得據以
    認定當天真的沒講到美崙街權狀之事。（五）至於辯護人為被告辯稱：縱使被告
    在八十九年的時候在丁○○的家裡有講權狀的事情，但沒有證據可證明被告在八
    十七年就已經知道權狀的事情，因為被告有可能是在八十八年知道的，也可能在
    郭梨去世的時候知道權狀在哪裡，因此八十九年的證據在本件是沒有參酌的餘地
    ，因為不能證明被告在八十七年就已經知道云云，然查被告甲○○○於本院審理
    中只是單純否認伊在郭梨去世後火葬當日有提及將權狀作廢之事，並未承認伊何
    時知悉該美崙街房地權狀係由丁○○持有，是以，辯護人的說法並沒有事實上的
    根據。況且被告在八十九年六月十四日當天，面對丙○與乙○○指責其明知權狀
    在丁○○處竟仍申請補發係屬偽造文書時，並未以伊在八十七年申請補發時不知
    情加以反駁，反而說「對，我就是這樣」「好，我就報美國政府，讓媽媽的財產
    都讓政府充公」等語，實足以推論得知被告在八十七年申請權狀補發時並非不知
    權狀在丁○○處，顯然其係故意宣稱權狀遺失而申請補發新權狀。（六）至於被
    告辯稱伊有打電話至郭英茂家問該美崙街房地權狀去處，好像是郭小燕說她不知
    道有這個權狀，郭小燕的回答好像是說她記不清楚的樣子等語，證人王玉英雖亦
    到庭證稱「後來被告打電話到郭英茂家，是由郭英茂的女兒接電話的，對方說不
    知道權狀在何處」等語，然證人郭陳惠秀於九十一年七月四日偵訊時陳稱在郭英
    茂過世後，伊並未接到被告打電話問權狀是否在伊處，至於權狀的事，郭小慧知
    道，其他小孩應不知道等語，按被告既知該美崙街房地權狀原係在郭英茂保管中
    ，在郭英茂去世後，自應去問郭英茂之配偶郭陳惠秀，縱使被告曾經打電話到郭
    英茂家，但這種家族長輩財產之事，又是原先由郭英茂保管之物，豈有徵詢晚輩
    郭小燕之理？應認被告所辯有違常理，並不可採。況且證人郭英賢於偵查中陳稱
    伊打電話問郭陳惠秀才知道權狀放在郭英茂處，母親郭梨及丁○○去保險櫃拿權
    狀等語如前述，是以，若被告有打電話問郭陳惠秀，郭陳惠秀應也會如告訴郭英
    賢般告訴被告，應認被告辯稱已問過郭小燕云云，所以認為美崙街房地權狀已經
    不見等情，並不可信。
    （七）至於郭梨何以將被告名下美崙街房地權狀交給丁○○乙節，據證人丁○○
    到庭證稱「因當時我在美國，被告要買房子，要把臺灣房子賣掉，我們就趕快把
    錢籌給被告去支付美國的房子貸款，所以我媽媽說這樣很糟糕，半個房子何人要
    買，被告之前也講過三、四次，我要被告跟媽媽講，我媽媽就打電話跟我講，說
    房子賣給我，這樣比較好處理，我就答應我媽媽，我不知道臺灣的房價如何，我
    媽媽說自己人馬馬虎虎，差不多就好，所以房子總價是跟媽媽講的，不是跟被告
    講的，房價就一次一次支付給被告，後來郭英茂講說隔壁第幾家那個房子樓上樓
    下才賣六百八十萬元，我這樣支付已經夠了」、「我是一部分一部分支付給被告
    ，後來我三哥郭英茂說這樣已經夠了，我從來沒有跟被告談過價錢，我是跟我媽
    媽談好之後才付錢的，決定要買的時候也是我跟我媽媽講的，我有直接跟被告講
    過，我媽媽也有跟被告講」、「（你如何跟被告講價金？）講說要買房子的時候
    ，以及開始付錢的時候我媽媽在臺灣，我在美國，被告也在美國，我答應我媽媽
    要買房子，我常常去被告美國的家裡，我就告訴被告說房子我要買，我媽媽打電
    話向我說，她有向被告講我要買那個房子，至於三、四百萬元價金的事情，是郭
    英茂跟我講大約值這個價錢，我媽媽也這樣跟我講，我沒有向被告講這個房子值
    三、四百萬元，我不知道郭英茂有沒有向被告講房子值三、四百萬元，我媽媽向
    我說要我回臺灣寄錢給被告」、「我有回臺灣寄錢，總共多少錢，我要去查銀行
    才知道，其中有一部分錢是從乙○○那邊先墊出來的，我跟乙○○講她先墊出來
    ，以後用房租慢慢還給她」、「（匯幾次錢？）有二次，我本人有二次，我是匯
    給被告，我記得我是匯到美國的廣東銀行」等語，而該美崙街房地買賣之事實，
    另據證人乙○○到庭證稱「因為我在八十二年常常去看郭英茂，我每天去看，後
    來郭英茂在八十四年過世，八十二年郭英茂叫郭小慧從美國拿回權狀，在八十二
    年時郭英茂有打電話給被告，說郭小慧要去拿權狀，被告說郭英茂是快要死的人
    ，為何要管權狀的事情，我在分機中聽到，被告向郭英茂說郭英茂心機最重，而
    郭英茂說是被告才是心機最重，錢都已經拿了，權狀還緊握不放」、「（八十二
    年間是否曾經與別人到銀行寄錢給被告？）有寄過三次，第一次是我媽媽與丁○○與我三個人去寄，第二次是我與丁○○，第三次是我與丙○去寄的，所寄的錢
    ，我媽媽說那半個房子沒有人要買，我媽媽要我拿一些錢出來，所以所寄的錢有
    一部分是我的錢，一部分是丁○○的錢」、「（寄第三次時，張有偉是否有一起
    去？）有，第三次我與丙○及張有偉三個人去寄的」等語，證人丙○亦到庭證稱
    「（偵查中你向檢察官說房子不知道要過戶給何人？是否實在？）因為郭英茂沒
    有向我說要將房子過戶給誰，郭英茂有比權狀在保險櫃，媽媽也有告訴我說，丁○○收來的房租不夠給被告，那時候已經寄了二次錢給被告，所以她就問乙○○
    有沒有錢拿出來幫忙，當時乙○○不願意，後來我媽媽一直講，乙○○說錢如何
    還給她，媽媽說房租給乙○○收，後來乙○○有把錢拿出來，最後一次是我與乙○○一起去寄錢的」等語，對於丁○○匯款到美國給被告乙節，另有證人郭小慧
    於九十一年三月二十九日偵訊時陳稱「我知丁○○有匯錢給郭修靜，詳情我不知
    道，我聽我爸說，丁○○有回台灣，郭修靜兒子有回台灣，他們有分批匯錢去」
    等語，又證人郭英賢於九十一年五月二十四日偵訊時亦陳稱有聽說過郭梨有匯錢
    給郭修靜，但伊不知用途為何等語。綜上，已可認定丁○○等曾因買賣被告名下
    美崙街之房地而匯款至美國給被告，而該權狀嗣後由郭梨交給丁○○保管，應係
    合理之安排。至於被告辯稱伊沒有收到從台灣匯來的錢，沒有人跟伊談過買賣美
    崙街房地云云，顯然並不可採。（八）至於證人丁○○證稱八十六年間郭英賢到
    美國時，伊曾拿被告名下美崙街房地權狀去給被告看等情，然因證人丙○當天並
    未陪同去被告家中，證人郭英賢又證稱八十六年伊去美國找被告時，並未提及美
    崙街權狀之事，而被告亦否認其事，是以，該部分事實尚難獲得確信，附此敘明
    。（九）按申請土地所有權狀或他項權利證明書補給時，應敘明其滅失之原因，
    檢附左列證明文件之一，經地政機關公告三十日並通知名義人，公告期滿無人就
    該滅失事實提出異議後補給之，土地登記規則第一百二十一條第一項定有明文。
    是申請補給土地所有權狀人只要敘明其滅失之原因，地政機關之公務員即有登載
    之義務，並依其所為滅失之申報予以登載。因此，被告使公務員將「滅失」之不
實事項登載於公告上，其行為即已該當於刑法第二百十四條使公務員登載不實罪
    之構成要件，且此不實之登載，已足生損害於台北市士林地政事務所對於所有權
    狀核發紀錄管理之正確性。此與申請補給權狀之人是否為真正所有權人無關，縱
    使係真正之所有權人，若捏稱權狀已滅失而使公務員將不實之滅失事項登載於公
    告上，亦仍構成刑法第二百十四條該罪。（十）綜上，被告所辯並不足採，本件
    事證明確，被告犯行堪以認定，應依法論科。
二、核被告甲○○○所為，係犯刑法第二百十四條之使公務員登載不實事項於公文書
    罪。被告利用不知情之曾青松找代書代為申辦補發權狀之手續，為間接正犯。爰
    審酌被告之品行、智識程度、犯罪之方法及犯罪後飾詞狡辯態度不佳等一切情狀
    ，量處如主文所示之刑。查刑法第四十一條業於九十年一月十日公布修正，惟此
    修正對於最重本刑有期徒刑三年以下之案件，僅攸關日後執行問題，尚非法律之
    變更，毋庸比較新舊法，應依修正後之刑法第四十一條第一項前段規定諭知易科
    罰金之折算標準。
據上論斷，依刑事訴訟法第二百九十九條第一項前段、刑法第二百十四條、第四十一
條第一項前段、罰金罰鍰提高標準條例第一條前段、第二條，判決如主文。
本案經檢察官陳家美到庭執行職務。
中      華      民      國    九十二    年      八      月    二十七    日
                                    臺灣士林地方法院刑事第一庭
                                        法  官  高  愈  杰
右正本證明與原本無異。
如不服本判決應於送達後十日內向本院提出上訴狀。
                                        書記官  蘇  彥  宇
中      華      民      國    九十二    年      九      月      一      日
附錄本案論罪科刑法條全文
刑法第二百十四條
明知為不實之事項，而使公務員登載於職務上所掌之公文書，足以生損害於公眾或他
人者，處三年以下有期徒刑、拘役或五百元以下罰金。


司法院資訊處製作；財團法人民間司法改革基金會備份。
